臺灣高等法院刑事判決　　　　　　　　　　　　　九十一年度上易字第二一三六號
　　上　訴　人
　　即　被　告　甲○○
右上訴人因毀損案件，不服臺灣臺北地方法院九十一年度易字第三三六號，中華民國
九十一年七月八日第一審判決（起訴案號：臺灣臺北地方法院檢察署九十年度偵字第
二○八一二號），提起上訴，本院判決如左：
    主  文
上訴駁回。
    事  實
一、甲○○與陳乙○○為鄰居，雙方曾於民國（下同）九十年八月中旬間因停車問題
    發生糾紛。甲○○竟基於損壞他人物品之故意，於九十年九月十五日零時二十分
    許，在臺北市○○○路○段一一三巷七弄口，手持不明器物刮損陳乙○○所有車
    牌號碼ＢＵ—三○九九號自用小客車引擎蓋上烤漆，足以生損害於陳乙○○。嗣
    為陳乙○○察看裝設於臺北市○○○路○段一一三巷七弄七號三樓住處陽臺監視
    器所攝得之錄影帶時而查知上情。
二、案經被害人陳乙○○訴由臺北市政府警察局中山分局報請臺灣臺北地方法院檢察
    署檢察官偵查起訴。
    理  由
一、訊據上訴人即被告甲○○固不否認其於九十年八月中旬與告訴人陳乙○○因停車
    問題發生爭執，而告訴人所提出之監視錄影帶中身穿白上衣、短褲者為其本人，
    並知悉車牌號碼ＢＵ—三○九九號之自小客車為告訴人所有等情，惟矢口否認毀
    損犯行，辯稱：伊雖有經過該處，但沒有刮車，只因伊所有之機車，前遭人刮過
    ，看到告訴人的車子被刮，就走過去比劃一下，瞭解刮痕是否相同云云。然查：
    右揭事實，業據告訴人指訴歷歷，而告訴人提供案發當時之監視錄影帶，經送法
    務部調查局鑑定，鑑定結果認該涉案人確實有靠近該轎車左前方引擎蓋邊，以右
    手持不明物品向車體劃動兩圈（先劃小圈再劃大圈）之動作，因該監視器攝影角
    度未及車頭正面，故無法辨識劃圈前後，是否已有被劃之刮痕，有該局九十一年
    五月二十三日調科柒字第○九一○○二四三四二○號函及翻拍之十張圖片在卷可
    稽，並經原審當庭勘驗該監視錄影帶，監視器之鏡頭係由高處向下拍攝，於畫面
    上側可見有一輛車子停放該處，而有一身穿白色上衣、短褲牽狗之成年男子由畫
    面左側進入，該男子並未看停放在旁之車輛，而抬頭向鏡頭設置處望了一眼後，
    隨即轉身背向鏡頭並接近畫面上側車子之引擎蓋左前方處，手持不明物品在該車
    子引擎蓋上比劃二圈，劃完後再轉身抬頭向鏡頭設置處望了一眼便牽狗離去等情
    ，有原審勘驗筆錄在卷可佐，參諸卷附告訴人所有車輛引擎蓋損壞照片二張，該
    車輛引擎蓋左前方確有一大圈及一小圈之刮痕，核與監視錄影帶所攝得被告於車
    輛上比劃二圈之舉動及位置亦均相符，足證告訴人所有車輛引擎蓋左前方之刮痕
    確為被告所造成。雖被告辯稱其係為比較前後刮痕是否相同而比劃云云，然比較
    刮痕，肉眼目視即可，何須比劃，且被告進入監視器錄影帶畫面後，並未看停放
    在旁告訴人所有之車輛，而係直接抬頭望向告訴人設置監視器之住處，隨即便轉
    身背對監視器在車輛引擎蓋左前方比劃，果如被告所辯，則被告於發現告訴人車
    輛上刮痕之前，為何先抬頭望向告訴人住處？比劃刮痕時，何以特地轉身背對告
    訴人住處方向？被告所辯顯與常情不符，難以採信。本件事證已臻明確，被告犯
    行堪以認定，應依法論科。
二、核被告所為，係犯刑法第三百五十四條損壞他人物品罪。原審審酌被告僅因停車
    位糾紛細故，即伺機持物破壞他人之物，事後一再否認，犯後態度不佳等情狀，
    依刑法第三百五十四條、第四十二條第二項、罰金罰鍰提高標準條例第一條前段
    、第二條，判處被告罰金三千元，並諭知易服勞役之折算標準，以資懲儆，其認
    事用法殊無不合，被告上訴否認犯罪，為無理由，應予駁回。
據上論斷，應依刑事訴訟法第三百六十八條，判決如主文。
本案經檢察官謝英民到庭執行職務。
中      華      民      國    九十一    年      九      月      四      日
                              臺灣高等法院刑事第五庭
                                  審判長法  官  曾  德  水
                                        法  官  趙  功  恆
                                        法  官  楊  貴  雄
右正本證明與原本無異。
不得上訴。
                                        書記官  初  玲  玲
中      華      民      國    九十一    年      九      月      五      日
附錄：本判決論罪科刑法條全文
刑法第三百五十四條：
  毀棄、損壞前二條以外之他人之物，或致令不堪用，足以生損害於公眾或他人者，
  處二年以下有期徒刑、拘役或五百元以下罰金。
